【裁判字號】    88,交訴,51
【裁判日期】    890111
【裁判案由】    過失致死等
【裁判全文】
台灣新竹地方法院刑事判決                          八十八年度交訴字第五一號
    公  訴  人  台灣新竹地方法院檢察署檢察官
    被      告  甲○○
    選任辯護人  徐國楨
                吳聖欽
右列被告因過失致死等案件，經檢察官提起公訴（八十八年度偵字第六七一八號），
本院判決如左：
    主      文
甲○○服用酒類，不能安全駕駛動力交通工具而駕駛，處有期徒刑參月；又因過失致
人於死，處有期徒刑拾壹月；又駕駛動力交通工具肇事，致人死傷而逃逸，處有期徒
刑玖月。應執行有期徒刑壹年玖月。
    事      實
一、甲○○明知無駕駛執照及飲酒其吐氣所含酒精成份超過每公升０點二五毫克以上
    者不得駕駛車輛，竟於民國（下同）八十八年八月二十五日晚間，在新竹市○○
    路○段笑傲江湖ＫＴＶ飲酒酒醉後，於翌（二十六）日凌晨四時許，在酒醉後不
    能安全駕駛動力交通工具及無小型車普通駕駛執照之情形下，駕駛車號Ｗ５九九
    四０號自用小客車，搭載友人返家，其後再沿新竹市○○路○段，由新竹縣竹東
    鎮往新竹市方向行駛，於同日凌晨五時許，行經新竹市○○路○段與介壽路之Ｔ
    字型之閃光號誌路口時，原應注意車前狀況，隨時採取必要之安全措施，並應注
    意該路段行車速度，不得超過時速四十公里，以避免發生危險之事故，而依當時
    之情形係晴天，晨有暮光，客觀上並無不能注意之情事，竟疏於注意車前狀況，
    ，以時速六十公里之速度，並偏道路右側邊線行駛，致先後擦撞停於路邊之車號
    ＨＫＤ二五九號機車（無人騎乘）、行走於路邊手推著手推車之行人周金和、停
    於路邊之車號ＪＶ三一四八號箱型車（無人在內），造成周金和因頭顱開放性骨
    折併出血而當場死亡。甲○○於肇事致周金和死亡後，竟未留在現場等候警方處
    理，隨即駕車逃逸，經跟隨在其後方之年籍姓名不詳之計程車駕駛，沿路自後追
    趕至一公里外之新竹市警察局第二分局埔頂派出所前，並入派出所報警後，經值
    班之員警乙○○及時在派出所前查獲甲○○，並測得其呼氣中酒精濃度達每公升
    ０點五八毫克。
二、案經台灣新竹地方法院檢察署檢察官相驗後自動檢舉偵查起訴。
    理  由
一、訊據被告甲○○固不否認有右揭事實，惟辯稱其並不知道撞到行人周金和，當時
    誤以型車內有人，害怕遭箱型車內人毆打，始未下車查看隨即駕車離去云云。經
    查，被害人周金和確因本件車禍肇致死亡，業經台灣新竹地方法院檢察署檢察官
    督同法醫師相驗屬實，製有勘驗筆錄、相驗屍體證明書、驗斷書各一紙在卷可憑
    ，復有道路交通事故調查報告表一紙、酒清測試單影本一紙、照片十五幀附卷可
    參，並經證人即案發時正於對街老爺酒店外之搬運行李之服務員郭君強於警訊中
    ；證人即攔下被告之警員乙○○於本院調查時述在卷。依卷附之道路交通事故調
    查報告表及照片內遭被告撞擊之機車、行人、箱型車於肇事後位置觀之，被害人
    周金和係倒臥於機車與箱型車間之六點七公尺範圍內，顯見被告係依序撞及機車
    、被害人周金和、箱型車，而被告於本院調查時，亦坦承當時係先撞及機車、再
    撞及箱型車，則其又何以能委稱不知撞及位於其間之被害人周金和，所辯不知撞
    及行人云云顯不止足採。按「行車速度，依標誌之規定，無標誌者，應依左列規
    定：一、在市區道路，時速不得超過四十公里，：：：。」；「汽車行駛時，駕
    駛人應注意車前狀況：：：，並隨時採取必要之安全措施。」；「汽車駕駛人有
    左列情形之一者，不得駕車：二、飲酒後其吐氣所含酒精成份超過每公升０點二
    五毫克以上者。」，道路交通安全規則第九十三條第一項第一款前段、第九十四
    條第三項、第一百十四條第二款分別定有明文。查被告甲○○在未領得小型車普
    通駕駛執照以上執照及酒醉之情形下，駕駛車號Ｗ５九九四０號自用小客車，行
    經事實欄所載之時地，又疏未注意車前狀況，作隨時停車之準備，復超速偏向路
    邊行駛，因而肇事，致被害人周金和死亡，其顯有重大過失，應認被告之過失行
    為與被害人周金和死亡間有相當因果關係，其過失致人於死犯行，應堪認定。又
    其於肇事後，未下車查看，亦未報警處理，即駕車駛離現場，後於一公里外經警
    攔下查獲乙節，除據被告供明在卷外，亦經證人乙○○於本院調查時證述在卷，
    被告明知肇事人死亡，已如前述，竟未停車處理，反逃離現場，其駕車致人死亡
    逃逸之犯行，亦堪認定。其酒後呼氣中酒精濃度達每公升０點五八毫克仍駕車終
    至肇事，顯已達不能安全駕駛動力交通工具之狀況，此部分犯行，同堪認定。
二、核被告甲○○所為，係犯刑法第一百八十三五之三公共危險罪、第二百七十六條
    第一項過失致人於死罪、第一百八十五條之四肇事逃逸罪。又被告無駕駛執照、
    並酒醉駕車，因而致人於死，應依道路交通管理處罰條例第八十六條第一項之規
    定，就所犯第二百七十六條第一項罪責部分，加重其刑。其所犯上開三罪，犯意
    各別，行為互殊，犯罪構成要件不同，應予分論併罰。爰審酌被告在無駕駛執照
    、酒醉之形情下，竟駕駛車輛速超行駛，造成路人周金和死亡，其過失要屬重大
    ，於肇事後逃逸，已與被害人周金和家屬達成和解，有調解書一紙在卷足憑及犯
    罪後態度等一切情狀，量處如主文所示之刑，並定其應執行之刑。查被告前雖未
    曾受有期徒刑以上刑之宣告，有本院被告全國前案紀錄表附卷可證，唯審酌其在
    無駕駛執照，且酒醉之情形下，仍駕駛車輛上路，並超速行駛，嚴重影響路上行
    人及行車安全，惡性要屬重大，雖其犯後態度良好，且已與被害人家屬達成和解
    （以一百四十六萬元達成和解，唯其中一百二十萬元係汽車強制險理賠），但本
    院綜合上述認不宜暫緩刑之執行，爰不予宣告緩刑，併予敘明。
據上論斷，應依刑事訴訟法第二百九十九條第一項前段，刑法第一百八十五條之三、
第一百八十五條之四、第二百七十六條第一項、第五十一條第五款，道路交通管理處
罰條例第八十六條第一項，罰金罰鍰提高標準條例第一條前段，判決如主文。
本案經檢察官黃仁宏到庭執行職務。
中     華     民     國     八十九     年     一     月      十一       日
                                       台灣新竹地方法院交通法庭
                                           法  官  張  百  見
右正本證明與原本無異。
如不服本判決，應於判決送達後十日內向本院提出上訴狀( 應附繕本 )，上訴於
臺灣高等法院。
                                            書記官  陳  進  楷
中     華     民     國     八十九     年     一     月      十一       日
附錄論罪科刑法條：刑法第一百八十五條之三、第一百八十五條之四、第二百七十六
                  條第一項。
刑法第一百八十五條之三：
服用毒品、麻醉藥品、酒類或其他相類之物，不能安全駕駛動力交通工具而駕駛者，
處一年以下有期徒刑、拘役或三萬元以下罰金。
刑法第一百八十五條之四：
駕駛動力交通工具肇事，致人於死傷而逃逸者，處六月以上五年以下有期徒刑。
刑法第二百七十六條第一項：
一、因過失致人於死者，處二年以下有期徒刑、拘役或二千元以下罰金。


司法院資訊處製作；財團法人民間司法改革基金會備份。
